臺灣高等法院民事裁定　　　　　　　　　 96年度抗字第719號
抗　告　人　竟達興鋼構有限公司
法定代理人　甲○○
上列抗告人與相對人伸達起重有限公司間聲明異議事件，對於中
華民國96年4月12日台灣台北地方法院96年度促字第3189號裁定
，提起抗告，本院裁定如下：
    主      文
抗告駁回。
抗告訴訟費用由抗告人負擔。
    理      由
一、相對人於原法院聲請意旨略以：伊公司承攬抗告人「富國、
    新東陽、虎安、嘉展工地」之吊作按裝工程，伊公司已依約
    完工，惟抗告人遲不給付工程款新台幣（下同）368,225元
    ，迭經催討，均未獲置理，爰依民事訴訟法第508條規定，
    聲請核發支付命令等語。
二、原法院裁定意旨略以：原法院已於民國（下同）96年1月19
    日核發96年度促字第3189號支付命令（下稱系爭支付命令）
    ，並於96年3月12日送達於抗告人，抗告人於96年4月4日始
    提出異議，顯逾法定期間，自應予以駁回等語。
三、抗告意旨略以：伊公司係於96年3月15日收受系爭支付命令
    ，於20日之法定期間內聲明異議，系爭支付命令應已失其效
    力，原裁定駁回伊公司之聲明異議，顯有違誤，求予廢棄原
    裁定云云。
四、按債務人對於支付命令之全部或一部，得於送達後20日之不
    變期間內，不附理由向發命令之法院提出異議；債務人於支
    付命令送達後，逾20日之不變期間，始提出異議者，法院應
    以裁定駁回之，民事訴訟法第516條第1項 、第518條分別定
    有明文。復按送達於應受送達人之住居所、事務所或營業所
    行之；送達於住居所、事務所或營業所不獲會晤應受送達人
    者，得將文書付與有辨別事理能力之同居人或受僱人，民事
    訴訟法第136條第1項前段、第137條第1項亦規定甚明。又民
    事訴訟法第127條立法理由謂：「當事人若為法人 ，則訴訟
    上攻擊或防禦之法，皆非彼所能自籌，若仍向法人送達，亦
    非保護其利益之道也，故特設本條，明示對於法人有所送達
    ，應向其代表機關為之」，是應受送達人為公司者，得向公
    司營業所為送達，亦得向公司法定代理人之住居所為送達，
    且於向法定代理人為送達者，未獲會晤法定代理人本人時，
    得將文書付與有辨別事理能力之同居人或受僱人，亦屬合法
    之送達。
五、經查，相對人主張伊公司承攬抗告人「富國、新東陽、虎安
    、嘉展工地」之吊作按裝工程，已依約完工，惟抗告人遲不
    給付工程款368,225元，迭經催討，均未獲置理 ，聲請原法
    院核發支付命令等語，原法院依其聲請核發系爭支付命令，
    並於96年1月25日送達於抗告人公司所在地 ，因無法送達而
    退回，原法院乃改送抗告人公司法定理人戶籍地，因未獲會
    晤法定代理人本人 ，而於96年3月12日將文書交與有辨別事
    理能力之同居人即抗告人法定代理人之舅舅廖思源收受，有
    送達證書在卷足憑（原法院卷第51、53頁），依據前開說明
    ，已生合法送達之效力 。抗告人既於96年3月12日收受系爭
    支付命令之送達，算至96年4月2日（96年4月1日為星期日，
    以次日代之 ），已屆滿20日之不變期間，抗告人遲至96年4
    月4日始具狀聲明異議，已逾20日之不變期間 ，依據前開規
    定，應以裁定駁回之 。抗告人抗辯其係於96年3月15日方收
    受系爭支付命令，顯有誤會。是原法院駁回抗告人之聲明異
    議，於法並無不合。抗告意旨指摘原裁定不當，求予廢棄，
    為無理由，應予駁回。
六、據上論結，本件抗告為無理由，爰裁定如主文。
中　　華　　民　　國　　96　　年　　5 　　月　　31　　日
                    民事第十五庭
                        審判長法  官  林恩山
                              法  官  郭松濤
                              法  官  黃國永
正本係照原本作成。
不得再抗告。
中　　華　　民　　國　　96　　年　　5 　　月　　31　　日
　　　　　　　　　　　　　    書記官  葉國乾
